【裁判字號】    96,訴,998
【裁判日期】    970331
【裁判案由】    違反毒品危害防制條例
【裁判全文】
臺灣嘉義地方法院刑事判決               96年度訴字第998號
公  訴  人  臺灣嘉義地方法院檢察署檢察官
被      告  甲○○
                      號
                    （現於高雄第二監獄執行中）
上列被告因違反毒品危害防制條例案件，經檢察官提起公訴（九
十六年度毒偵字第一五七四號），本院合議庭裁定由受命法官以
簡式程序進行審理，判決如下：
    主  文
甲○○施用第一級毒品，累犯，處有期徒刑拾壹月；扣案之第一
級毒品海洛因壹包（淨重零點貳參公克），沒收銷燬之；扣案上
開毒品外包裝袋壹個、注射針筒壹支、斜削塑膠管鏟壹支、橡皮
管壹條，均沒收。
    事  實
一、甲○○前於民國九十年間因施用毒品案件，經臺灣高雄地方
    法院以九十年度毒聲字第四九八六號裁定令入勒戒處所觀察
    、勒戒後，認有繼續施用毒品傾向，經該院以九十年度毒聲
    字第五四二四號裁定令入戒治處所施以強制戒治，後經該院
    以九十一年度毒聲字第三０九號裁定停止戒治並所餘戒治期
    間付保護管束，然其於停止戒治期間，復因案經該院裁定撤
    銷停止戒治，令入戒治處所施以強制戒治，迄九十三年二月
    二十九日強制戒治執行完畢。復於九十四年間因違反毒品危
    害防制條例案件，經臺灣高雄地方法院以九十四年度訴字第
    二三五六號判處有期徒刑八月確定，迄九十五年九月十日縮
    刑期滿執行完畢。詎仍不知悛悔，於上開強制戒治執行完畢
    五年內，另基於施用第一級毒品之犯意，於九十六年八月二
    十一日上午十一時許，搭乘劉國平所駕駛之營業用小客車行
    經嘉義市○○路附近時，竟在該車後座以針筒注射方式施用
    海洛因乙次，劉國平見狀乃將甲○○載至嘉義市警察局第一
    分局北興派出所報警而為警當場查獲，並扣得甲○○所有之
    海洛因一包（淨重0.23公克）、供施用海洛因使用之注射針
    筒一支、橡皮止血帶一條及斜削塑膠管鏟一支，而於同日下
    午四時四十分許，得甲○○同意採其尿液送驗，其結果呈可
    待因陽性及嗎啡陽性反應，始查知上情。
二、案經嘉義市警察局第一分局報請臺灣嘉義地方院檢察署檢察
    官偵查起訴。
    理  由
一、訊據被告甲○○對於上開事實均坦承不諱（見本院卷第78頁
    、第81頁），並有嘉義市警察局第一分局北興派出所搜索扣
    押筆錄、扣押物品目錄表、扣押物品收據各乙份及扣押物品
    照片六幀在卷可稽；參以於九十六年八月二十一日下午四時
    三十分許，得被告同意採其尿液送驗，其結果呈可待因陽性
    及嗎啡陽性反應（按施用海洛因後，經人體之水解代謝作用
    ，會呈嗎啡陽性反應）等情，有正修科技大學超微量研究科
    技中心檢驗報告、嘉義市警察局第一分局毒品危害防制條例
    案件尿液送檢姓名對照表各乙紙在卷可佐。又九十六年八月
    二十一日查獲時扣案之疑似海洛因毒品一包，確含海洛因成
    分（合計淨重0.23公克；空包裝重0.23公克）等情，亦有法
    務部調查局九十六年九月十二日調科壹字第09623066920號
    鑑定書乙份在卷可佐，均足資擔保被告於本院審理時所為之
    上開任意性自白確與事實相符，應堪採信。而被告前於九十
    年間因施用毒品案件，經臺灣高雄地方法院以九十年度毒聲
    字第四九八六號裁定令入勒戒處所觀察、勒戒後，認有繼續
    施用毒品傾向，經該院以九十年度毒聲字第五四二四號裁定
    令入戒治處所施以強制戒治，後經該院以九十一年度毒聲字
    第三０九號裁定停止戒治並所餘戒治期間付保護管束，然其
    於停止戒治期間，復因案經該院裁定撤銷停止戒治，令入戒
    治處所施以強制戒治，迄九十三年二月二十九日強制戒治執
    行完畢等情，有其臺灣高等法院被告前案紀錄表乙份在卷可
    憑，是被告上開於強制戒治執行完畢釋放後五年內施用海洛
    因毒品之犯行，至堪認定，應依法論科。
二、按海洛因屬毒品危害防制條例所定之第一級毒品，故核被告
    甲○○所為，係犯毒品危害防制條例第十條第一項之施用第
    一級毒品罪；其施用前、後持有海洛因之低度行為，為施用
    之高度行為所吸收，不另論罪。又被告前於九十四年間因違
    反毒品危害防制條例案件，經臺灣高雄地方法院以九十四年
    度訴字第二三五六號判處有期徒刑八月確定，迄九十五年九
    月十日縮刑期滿執行完畢等情，有被告之臺灣高等法院被告
    全國前案紀錄表乙份附卷可佐，其於五年內故意再犯本件有
    期徒刑以上之罪，為累犯，應依刑法第四十七條第一項加重
    其刑。爰審酌被告前有詐欺違反毒品危害防制條例前科之素
    行，國中肄業之智識程度，前曾因施用毒品而經觀察、勒戒
    及強制戒治程序，竟未思悔改，另起意再為上開施用毒品犯
    行，顯然缺乏禁絕毒害決心，惟審酌施用毒品犯行係屬戕害
    自身健康之行為，尚未危害他人，且被告於本院審理中能坦
    承犯行等一切情狀，量處如主文所示之刑，以資懲儆。
三、扣案之疑似海洛因毒品一包，確含海洛因成分，業如上述，
    應依毒品危害防制條例第十八條第一項前段規定沒收銷燬之
    ；而上開毒品外包裝袋一個、注射針筒一支、橡皮止血帶一
    條及斜削塑膠管鏟一支，固非專供施用毒品所用之器具，然
    均為被告所有，且分別係供包裝及施用上開毒品所用之物，
    爰依刑法第三十八條第一項第二款規定宣告沒收之。
據上論斷，應依刑事訴訟法第二百七十三條之一第一項、第二百
九十九條第一項前段，毒品危害防制條例第十條第一項、第十八
條第一項前段，刑法第十一條前段、第四十七條第一項、第三十
八條第一項第二款，判決如主文。
本案經檢察官陳則銘到庭執行職務。
中    華    民    國     97    年    3   月    31     日
                       刑事第一庭  法  官  曾宏揚
上列正本證明與原本無異。
如不服本判決，應於判決送達後十日內向本院提出上訴狀，上訴
書狀依法應敘述具體理由，如未敘述具體理由者，應於上訴期間
屆滿後二十日內補提理由書於本院（均應附繕本）。告訴人或被
害人如對於本判決不服者，應具備理由請求檢察官上訴，其上訴
期間之計算係以檢察官收受判決正本之日期為準。
中    華    民    國     97    年    3   月    31     日
                                   書記官  陳慶昀
附錄論罪科刑法條：
毒品危害防制條例第10條第1項
施用第一級毒品者，處 6 月以上 5 年以下有期徒刑。


司法院資訊處製作；財團法人民間司法改革基金會備份。
